【裁判字號】    89,訴,697
【裁判日期】    890412
【裁判案由】    違反槍砲彈藥刀械管制條例
【裁判全文】
台灣台中地方法院刑事判決                          八十九年度訴字第六九七號
    公  訴  人  臺灣台中地方法院檢察署檢察官
    被      告  甲○○
  選任辯護人  周黛婕
右列被告因違反槍砲彈藥刀械管制條例案件，經檢察官提起公訴（八十九年度偵字第
三一二一號），本院判決如左：
    主  文
甲○○未經許可，寄藏可發射子彈具有殺傷力之仿造手槍，處有期徒刑拾月，併科罰
金新台幣壹拾萬元，罰金如易服勞役，以新台幣玖佰元即銀元參佰元折算壹日。緩刑
參年。
扣案仿ＳＭＩＴＨ及ＷＥＳＳＯＮ廠轉輪手槍製造之仿造手槍壹枝（槍枝管制編號：
0000000000）沒收之。
    事  實
一、甲○○於民國八十五年間某日，在台中市○區○○街八之四號七樓之一住處，由
    綽號「毒彬」之不詳真實姓名年籍之賴姓男子（已死亡）交付其一枝可發射子彈
    具有殺傷力之仿造手槍及二顆制式子彈，要求代為寄放，甲○○即未經許可，允
    為寄藏該可發射子彈具有殺傷力之仿造手槍一枝及制式子彈二顆，並將之藏置於
    上址屋內。其又為防被警查獲，復先後將該上開槍彈藏放於台中市柳川陸橋下、
    旱溪橋下、大肚山下及英才公園內等處。迨於八十九年二月十九日凌晨零時三十
    分許，甲○○因涉嫌施用毒品（另由檢察官聲請本院裁定觀察勒戒），在台中市
    ○○路四三一號二樓之十二室為警查獲，嗣於當日凌晨三時五分許，甲○○主動
    帶同警員至台中市英才公園埋藏槍彈處，取獲報繳上開其持有之全部槍彈，自首
    其違反槍砲彈藥刀械管制條例之犯行。
二、案經台中市警察局移送臺灣臺中地方法院檢察署檢察官偵查起訴。
    理  由
一、右揭事實，迭據被告甲○○於警偵訊時及本院審理時均坦承不諱，且有扣案之仿
    造手槍一枝及子彈二顆（送鑑定時均經試射）可資佐證，而該扣案之仿造手槍一
    枝經送內政部警政署刑事警察局鑑定結果，認係以仿ＳＭＩＴＨ及ＷＥＳＳＯＮ
    廠轉輪手槍製造之仿造槍，槍管內具參條直線型之刻痕，機械性能良好，可擊發
    子彈，認具殺傷力，扣案之子彈二顆經鑑驗結果，認均係制式口徑０點三八吋之
    轉輪手槍彈，具有殺傷力，有該局八十九年二月二十四日刑鑑字第二一０一八號
    鑑驗通知書一份附卷足稽。本件事證明確，被告之犯行洵堪認定。
二、核被告所為，係犯槍砲彈藥刀械管制條例第十一條第四項未經許可，寄藏可發射
    子彈具有殺傷力之仿造手槍罪及同條例第十二條第四項未經許可持有子彈罪。被
    告以一持有行為而觸犯前開二罪名，為想像競合犯，應從一重之未經許可，持有
    可發射子彈具有殺傷力之仿造手槍罪處斷。被告犯槍砲彈藥刀械管制條例之罪，
    於犯罪未為偵查機關發覺之前即主動自首，並報繳其持有之全部槍彈，有卷內資
    料在卷可稽，依槍砲彈藥刀械管制條例第十八條第一項前段之規定予以減輕其刑
    。爰審酌被告未經許可無故寄藏具有殺傷力之手槍及子彈，對社會治安及人身安
    全危害甚鉅，惟念及其寄藏槍彈行為並未造成實害，且被告係主動自首並報繳槍
    彈，復於犯後坦承犯行，態度良好等一切情狀，量處如主文所示之刑，罰金刑部
    分並諭知易服勞役之折算標準。另按槍砲彈藥刀械管制條例第十九條規定，業經
    司法院大法官會議於八十七年十二月十八日公布釋字第四七一號解釋，認該條規
    定不問對行為人有無預防矯治其社會危險性之必要，一律宣付強制工作三年之部
    分，不合憲法第二十三條所定之比例原則，應自解釋公布日起停止適用，此經司
    法院大法官會議釋字第四七一號解釋在案。本院審酌被告係單純寄藏具有殺傷力
    之仿造手槍一枝及子彈二顆，並非為供犯罪之需而寄藏，嗣被告亦未持之犯罪，
    且被告寄藏者係仿造槍枝，其具體危險性未及一般制式槍械，又本件被告係主動
    自首報繳槍彈，可認其知所悔悟，再依被告之人格及行為特質觀察，對社會治安
    之危害，尚非重大，其危險性、嚴重性與該保安處分宣告之目的及必要性尚難謂
    相當，參酌司法院大法官會議釋字第四七一號解釋意旨，爰不予宣告令被告入勞
    動場所，強制工作之保安處分，併此敘明。末查被告前未曾受有期徒刑以上刑之
    宣告，素行尚佳，有本院被告全國前案紀錄表在卷可按，被告坦承犯行，深具悔
    意，且有正當工作，有在職證明服務書等在卷可憑，其經此次刑之宣告教訓後，
    當知所警惕而無再犯之虞，本院綜核各情，認所宣告之刑，以暫不執行為適當，
    故併予宣告緩刑三年，以啟自新。
三、扣案之仿ＳＭＩＴＨ及ＷＥＳＳＯＮ廠轉輪手槍製造之仿造手槍一枝（槍枝管制
    編號：0000000000）係屬違禁物，應依刑法第三十八條第一項第一款
    之規定宣告沒收之。至制式子彈二顆，經鑑驗機關試射後，僅剩餘彈殼，不具殺
    傷力，已非屬違禁物，故毋庸為沒收之諭知。
據上論斷，應依刑事訴訟法第二百九十九條第一項前段，槍砲彈藥刀械管制條例第十
一條第四項、第十二條第四項、第十八條第一項前段，刑法第十一條前段、第五十五
條、第四十二條第二項、第七十四條第一款、第三十八條第一項第一款，罰金罰鍰提
高標準條例第二條，判決如主文。
中      華      民      國    八十九    年      四      月     十二     日
    台灣台中地方法院刑事第六庭
                                        法  官  張  靜  琪
右正本證明與原本無異。
如不服本判決，應於送達後十日內向本院提出上訴狀(須附繕本)，上訴於台灣高等
法院台中分院。
                                        書記官
中      華      民      國    八十九    年      四      月     十二     日
附錄論罪科刑法條
槍砲彈藥刀械管制條例：
第十一條第四項：未經許可，持有、寄藏或意圖販賣而陳列第一項所列槍砲者，處一
年以上七年以下有期徒刑，併科新台幣七百萬元以下罰金。
第十二條第四項：未經許可，持有、寄藏或意圖販賣而陳列子彈者，處五年以下有期
徒刑，併科新台幣三百萬元以下罰金。                                  Ｃ


司法院資訊處製作；財團法人民間司法改革基金會備份。
